【裁判字號】    97,勞訴,12
【裁判日期】    970814
【裁判案由】    給付資遣費等
【裁判全文】
臺灣臺中地方法院民事判決              97年度勞訴字第12號
原      告  丙○○
被      告  理見設計工程股份有限公司
法定代理人  甲○○
被      告  世鼎營造股份有限公司
法定代理人  乙○○
共      同
訴訟代理人  黃秀蘭  律師
上列當事人間請求給付資遣費等事件，本院於民國97年7月31日
言詞辯論終結，判決如下：
    主      文
被告理見設計工程股份有限公司應給付原告新臺幣壹拾伍萬柒仟
壹佰零貳元，及自民國九十六年五月二十三日起至清償日止，按
週年利率百分之五計算之利息。
被告世鼎營造股份有限公司應給付原告新臺幣伍仟柒佰元，及自
民國九十六年六月二十三日起至清償日止，按週年利率百分之五
計算之利息。
原告其餘之訴駁回。
訴訟費用由被告理見設計工程股份有限公司負擔百分之五十一，
被告世鼎營造股份有限公司負擔百分之二，餘由原告負擔。
本判決原告勝訴部分，得假執行。但被告理見設計工程股份有限
公司、世鼎營造股份有限公司分別各以新臺幣壹拾伍萬柒仟壹佰
零貳元、新臺幣伍仟柒佰元，為原告預供擔保，得免為假執行。
原告其餘假執行之聲請駁回。
    事實及理由
一、原告主張：
（一）原告自民國84年2月16日起至96年5月22日止，分別受雇於
      被告理見設計工程股份有限公司（以下簡稱理見公司）、
      世鼎營造股份有限公司（以下簡稱世鼎公司）、訴外人甲
      ○○建築師事務所，工作年資共計12年又3個月，自受雇
      日起，應即受有勞動基準法之保障，詎96年5月22日下午5
      時在被告世鼎公司辦公室，被告世鼎公司總經理甲○○要
      求設計部門員工至會議室開會，但因前一日會議中甲○○
      曾命5月22日下班前，須將圖面檔案傳送給業主，因原告
      有部分圖面尚未完成，故口頭請示甲○○，會議可否於5
      時30分圖面傳送出去後再開，甲○○即生氣回答「先開會
      」；設計部員工至會議室後，甲○○生氣詢問：「看你們
      這星期都做了些什麼? 」，因甲○○於勞動契約期間，曾
      多次以「混蛋」及「給你巴下去」等話來辱罵及恐嚇員工
      ，致使原告在心理及精神上常處於不安的情況，故原告驚
      恐中以「開會啊」回應，甲○○即在未預先告知，且沒有
      說明開除理由的情況下，當著其他同事面前，將原告無故
      開除，被告世鼎公司此開除原告行為，實已違反勞動基準
      法第11條及第12條規定；之後，會議中，甲○○說「有員
      工上班時間在上網，沒再工作」，原告以為此為被開除的
      理由，故請甲○○說明，但甲○○回覆，其所說的員工並
      非指原告。突遭開除時，原告曾再次向甲○○確認是否遭
      開除，甲○○更命原告，隔日不要再到公司上班；被告世
      鼎公司執意違反勞工法令，終止雙方勞動契約，原告只能
      依勞動基準法第14條第6款規定終止勞動契約；會議後，
      甲○○要大家今日不用加班，即自行離去。原告下班前，
      曾口頭報告被告世鼎公司負責人乙○○，自己遭甲○○開
      除，明日再辦交接，當時乙○○僅以「甲○○在生氣，明
      天再說」回覆原告。96年5月23日原告基於個人道德及顧
      及雙方情面，自行回公司辦理交接工作，與同事交接工作
      完成後，也請乙○○對離職交接單確認後蓋章，當時乙○
      ○曾提議，要原告先休未休之特休，待她與甲○○討論過
      後再說，原告回覆，既已開除，且已完成交接，不贊成此
      提議；並詢問乙○○資遣費如何給付，乙○○以「舊制年
      資尚有新臺幣（下同）156,832元未給付給原告，及剩餘
      年資須經甲○○確認後，才知金額」回覆原告。原告在未
      違反勞動基準法規定下，突遭被告世鼎公司開除，終止勞
      動契約，故原告於5月24日發函被告，依勞動基準法第16
      、17、19條及勞動基準法施行細則第24條第3款規定，被
      告等應給付資遣費、預告工資、未休特休1日及開立非自
      願離職證明文件給原告。
（二）原告請求之項目及金額如下：
    1.被告理見公司應給付原告203,242元：
      84年2月16日起至93年12月31日保留之工作年資結算金1
        56,832元：勞工退休金條例於93年6月30日制定公布，
        勞退新制自94年7月1日起，被告理見公司與原告於94年
        1月口頭協定，依勞工退休金條例第11條第3項規定結清
        保留年資，並以分期方式給付，被告理見公司尚積欠15
        6,832元。
      94年7月1日至94年9月30日勞工保險投保金額短報，造
        成原告勞工退休金損失270元。
      94年1月1日至94年9月31日止之資遣費25,633元及預告
        期間工資20,507元：原告任職於被告理見公司期間，均
        不知原告之雇主有所變更，更無與被告理見公司終止勞
        動契約，與被告世鼎公司訂立另一勞動契約，故被告理
        見公司單方終止與原告之勞動契約，應屬違法，不生效
        力，原告與被告理見公司之勞動契約仍存在，因被告理
        見公司違法終止與原告之勞動契約，已違反勞動基準法
        第11條、12條規定，又被告理見公司違反勞工保險條例
        短報原告勞保投保薪資，原告自得依勞動基準法第14條
        第1項第6款規定，終止與被告理見公司之勞動契約，請
        求被告理見公司給付94年1月1日至94年9月31日止之資
        遣費25,633元。另依勞動基準法第18條規定反面解釋，
        因原告係依同法第14條終止與被告理見公司之勞動契約
        ，且無同法第18條所定情形，故原告亦得向被告理見公
        司請求預告期間工資20,507元。且依民法第184條規定
        ，原告終止勞動契約，均因被告理見公司之不法行為所
        造成，故被告理見公司對原告所造成之損害，應負賠償
        責任。
    2.被告世鼎公司應給付原告104,290元：
      94年10月1日至96年5月22日止之資遣費30,820元，及預
        告期間工資24,000元：原告係因遭被告世鼎公司非法解
        僱，並已完成工作交接，且事件發生後雙方多次交涉未
        果，而認勞資關係已不和諧，原告不願回去上班，原告
        依勞動基準法第14條第1項第6款終止勞動契約，故請求
        被告世鼎公司給付94年10月1日至96年5月22日止之資遣
        費30,820元，及預告期間之工資24,000元。
      原告任職被告世鼎公司期間，尚有特休一天未休，被告
        世鼎公司應給付工資1,200元。
      94年10月1日至96年5月22日勞工保險投保金額短報，造
        成原告勞工退休金損失4,500元。
      被告世鼎公司拒開立「非自願離職證明」，致原告無法
        申請失業給付而損失32,330元，而被告世鼎公司對於原
        告勞工保險投保金額短報，造成原告之失業給付損失3,
        300元，原告之提前就業獎金損失8,250元，被告世鼎公
        司應補償原告。
（三）聲明：(1)被告理見公司應給付原告203,242元，及自96年5
      月23日起至清償日止，按年息百分之5計算之利息。(2)被
      告世鼎公司應給付原告104,290元整，及自民國96年5月23
      日起至清償日止，按年息百分之5計算之利息。(3)被告世
      鼎公司應開立交付原告非自願離職證明書。(4)願供擔保，
      請准宣告假執行。
二、被告抗辯：
（一）被告理見公司同意給付原告84年2月16日起至93年12月31
      日保留之工作年資結算金156,832元，及94年7月1日至94
      年9月30日勞工保險投保金額短報，造成原告勞工退休金
      損失270元。
（二）被告世鼎公司同意給付原告特休未休一天工資1,200元，
      及94年10月1日至96年5月22日勞工保險投保金額短報，造
      成原告勞工退休金損失4,500元。
（三）至於原告其餘請求均無理由，茲分述如下：
    1.原告自84年2月21日起（實際到職日為84年2月16日）至91
      年10月31日止，受僱於訴外人甲○○建築師事務所，自92
      年5月1日起至94年9月30日止受僱於被告理見公司，因勞
      工退休金條例於93年6月30日公布，但自94年7月1日起施
      行，故被告理見公司遂與原告於93年12月31日結算原告在
      93年12月31日前之年資，以因應原告得自94年度起採用勞
      工退休金條例之勞退新制，因被告理見公司亦體諒原告曾
      於84年2月16日起至91年10月31日止任職甲○○建築師事
      務所之辛勞，願意將其任職甲○○建築師事務所之年資一
      併算入，是以雙方所計算之原告任職年資（自84年2月16
      日至93年12月31日）為9年又319天結清。又原告另於94年
      10月1日已受僱於被告世鼎公司，其與被告理見公司即於9
      4年9月30日終止僱傭法律關係，雙方既已合意終止僱傭法
      律關係，原告並無向被告理見公司請求資遣費及預告期間
      工資之權利，原告此部分請求無理由。
    2.96年5月22日原告與被告世鼎公司總經理甲○○發生爭端
      ，竟出言對甲○○為重大侮辱行為，始為甲○○當場表示
      開除，但事後被告世鼎公司從未要求原告離職，反而係一
      再慰留，先於96年6月1日回覆給原告之離職申請書亦載明
      ：「１、本案不是資遣。２、暫時給特休回家思考，如願
       續任職，可於六月份復職，但需承諾改善缺失」則由被
       告世鼎公司回函給原告之正式文件，亦再次強調無開除
       原告之意，而是希望原告休假後再返回工作，惟原告卻
       函覆：「因本人缺失太多，而且真的無法承諾可以永遠
       改善不再犯」，堅決表示辭意。被告世鼎公司負責人乙
       ○○於96年6月5日再寄送電子郵件予原告，內容亦載明
       ：「公司並不是因為不想發資遣費才要留你，只因為妳
       有妳的優點，公司有因為妳的才能獲益在此再誠懇的
       希望妳改變心意。」，惟原告仍不為所動。另原告與被
       告世鼎公司於96年6月20日於台中市勞資爭議案件協調會
       議進行調解，被告世鼎公司亦再次表達：「公司認勞方
       係不可多得的人才，希望能回公司繼續任職」之立場。
       顯示被告世鼎公司確實希望原告繼續任職，惟本件原告
       自96年5月23日即曠職至今，原告係自願性離職，至為顯
       然，是其請求被告世鼎公司給付資遣費、預告工資及開
       立交付原告非自願離職證明書，均非有理由。
     3.原告以被告世鼎公司拒開立「非自願離職證明」，致原
       告無法依就業保險法第11條第1項第1款及第2款之規定，
       申請失業給付、請領提前就業獎金（津貼）及勞保短報
       之損失，惟前開規定係以原告於「非自願離職」之情況
       下始得請領，而原告非屬「非自願離職」，故不符合前
       開規定，此部分請求亦無理由。
（四）聲明：(1)駁回原告之訴及假執行聲請。(2)如受不利判決，
      願供擔保請准宣告免為假執行。
三、得心證之理由：
（一）查原事業單位與關係企業如為個別之法人，以其為個別之
      權利主體，勞工若基於「借調」，由原事業單位調往關係
      企業工作，其勞雇關係存在於原事業單位與勞工之間，若
      非基於「借調」關係，而係經勞工之同意，則屬另一勞動
      契約之履行，與原事業單位之勞雇關係亦因合意而終止，
      年資自應重新起算。如嗣後該員工返回原單位工作，該員
      工前後年資或於關係企業之年資，如無勞動基準法第10條
      情事者，依法可不併計。惟如勞資雙方另有約定併計年資
      ，因此約定係優於法律，當然有效，且勞資雙方應從其約
      定，此有行政院勞工委員會87年7月3日（87）台勞資二字
      第025697號函釋可考。又基於勞務專屬性原則，雇主將其
      權利讓與第三人，或勞工將自己之勞務提供讓渡與第三人
      ，原則上皆須得到對方之同意，惟受僱勞工對於雇主之變
      更，並未為反對之意思表示，且即在變更後之雇主服勞務
      者，可認受僱勞工已有默示之同意，應認勞雇雙方對此變
      更之意思表示，已有意思表示之合致。本件被告理見公司
      之負責人為甲○○、被告世鼎公司之負責人為乙○○，而
      甲○○與乙○○係夫妻，此分別有公司變更登記表2份、
      戶籍資料查詢表2紙附卷可證，則被告世鼎公司、理見公
      司因其負責人、設立日期、登記所營事業項目均不相同，
      雖不能認屬同一事業單位，但由其負責人具有夫妻關係、
      公司所在地設於同一處所，及其所營事業項目關係，被告
      世鼎公司、理見公司與甲○○建築師事務所應屬家族關係
      企業，堪予認定。又原告自84年2月21日起至91年1月31日
      止，受僱於甲○○建築師事務所；自91年2月1日起至91年
      4月1日止受僱於被告世鼎公司；自91年4月2日起至91年10
      月31日止，受僱於甲○○建築師事務所；自91年11月1日
      起至92年4月20日受僱於被告世鼎公司；自92年5月1日起
      至94年9月30日受僱於被告理見公司；自94年10月1日起至
      96年6月22日受僱於被告世鼎公司等事實，有兩造提出之
      工作證明1紙、工作經歷證明書2紙為證，而原告上開任職
      期間，分別由甲○○建築師事務所、被告世鼎公司、被告
      理見公司為原告投保勞工保險，亦有原告提出之勞工保險
      被保險人投保資料表（明細）1紙附卷可稽，則由原告任
      職情形及原告亦主張：「被告理見公司與原告於94年1月
      口頭協定，依勞工退休金條例第11條第3項規定結清保留
      年資（84年2月16至91年12月31日），並以分期方式給付
      ，.... 」、「係因被告世鼎公司願意繼續承認原告於被
      告理見公司工作年資，予以併計，原告才暫保留對被告理
      見公司之.... 」等語，並提出世鼎公司96年2月1日人事
      通知書、96年3月2日96年度年資獎金印領表、勞工保險被
      保險人投保資料表（明細）各1紙，顯見原告對於前開其
      任職期間雇主之變更，並未為反對之意思表示，且立即在
      變更後之雇主服勞務，則可認原告已有默示同意雇主之變
      更，應認原告與被告世鼎公司、理見公司雙方對此變更之
      意思表示，已有意思表示之合致。再者，由前揭工作證明
      、工作經歷證明書及勞工保險被保險人投保資料表所載雇
      主變動情形綜合觀之，原告於不同雇主服勞務，應非基於
      「借調」關係，則揆諸首揭說明，原告每次雇主之變動乃
      屬另一勞動契約之履行，與原事業單位之勞雇關係亦因合
      意而終止，合先敘明。
（二）原告主張：原告84年2月16日起至93年12月31日保留之工
      作年資結算金，被告理見公司尚有156,832元未給付，且
      被告理見公司於94年7月1日至94年9月30日勞工保險投保
      金額短報，造成原告勞工退休金損失270元等語，被告理
      見公司於本院審理時同意原告之請求，則原告請求被告理
      見公司給付上開金額合計157,102元，應予准許。
（三）原告又主張：被告世鼎公司尚有特休未休一天工資1,200
      元，未給付原告，及94年10月1日至96年5月22日勞工保險
      投保金額短報，造成原告勞工退休金損失4,500元等語被
      告世鼎公司於本院審理時同意原告之請求，則原告請求被
      告世鼎公司給付上開金額合計5,700元，應予准許。
（四）原告復主張：其任職於被告理見公司期間，均不知原告之
      雇主有所變更，更無與被告理見公司終止勞動契約，而與
      被告世鼎公司訂立另一勞動契約，故被告理見公司單方終
      止與原告之勞動契約，應屬違法，不生效力，原告與被告
      理見公司之勞動契約仍存在，而因被告理見公司違法終止
      與原告之勞動契約，已違反勞動基準法第11條、12條規定
      ，又被告理見公司違反勞工保險條例短報原告勞保投保薪
      資，原告自得依勞動基準法第14條第1項第6款規定，終止
      與被告理見公司之勞動契約，請求被告理見公司給付94年
      1月1日至94年9月31日止之資遣費25,633元等語，為被告
      理見公司所否認，且如前所述，原告於94年10月1日受僱
      於被告世鼎公司時，即屬另一勞動契約之履行，其與原雇
      主被告理見公司之勞雇關係亦因原告默示之合意而終止，
      則原告與被告理見公司之勞動契約既已合意終止而不存在
      ，原告自無由再依勞動基準法第14條第1項第6款規定終止
      該勞動契約，是原告據此請求被告理見公司給付資遣費，
      及侵權行為損害賠償，均屬無據。
（五）至於原告另依勞動基準法第18條規定反面解釋，請求被告
      理見公司給付預告期間工資20,507元一節，按雇主依勞動
      基準法第11條或第13條但書規定終止勞動契約者，有預告
      期間，且雇主未依規定期間預告而終止契約者，應給付預
      告期間之工資，該法第16條定有明文。是唯有在雇主於前
      開規定終止勞動契約，勞工始有請求預告期間工資，本件
      原告終止與被告理見公司之勞動契約，非但於法無據，已
      如前述，且其以勞工身分終止勞動契約，更無所謂預告期
      間工資，是原告此部分請求，於法亦嫌無據，不應准許。
（六）原告另主張：原告係因遭被告世鼎公司非法解僱，並已完
      成工作交接，且事件發生後雙方多次交涉未果，而認勞資
      關係已不和諧，原告不願回去上班，原告依勞動基準法第
      14條第1項第6款終止勞動契約，請求被告世鼎公司給付94
      年10月1日至96年5月22日止之資遣費30,820元，及預告期
      間之工資24,000元等情，被告世鼎公司否認有解僱原告情
      事，並以前揭情詞為其拒絕給付本件預告期間工資及資遣
      費之依據。經查：
    1.本件原告固主張被告非法將其解僱，然被告否認其事，並
      抗辯：96年5月22日原告與被告世鼎公司總經理甲○○發
      生爭端，竟出言對甲○○為重大侮辱行為，始為甲○○當
      場表示開除，但事後被告世鼎公司從未要求原告離職，反
      而係一再慰留等情，且按現行勞動基準法關於雇主終止勞
      動契約之事由，係採取列舉形式，亦即採法定事由制，勞
      工非有同法第11條及第12條所定之事由，雇主不得終止勞
      動契約。本件原告前開主張果屬實在，被告世鼎公司終止
      勞動契約顯然與勞動基準法第11條及第12條所定情形並不
      相符，是原告與被告世鼎公司間之勞動契約是否已因被告
      世鼎公司片面為終止之意思表示而失其存在，即有疑問，
      亦即原告所訴被告世鼎公司非法終止勞動契約，果非虛假
      ，依法即不生終止之效力，其勞動契約既未經合法終止，
      則此契約即仍繼續存在，自無生原告得向被告世鼎公司請
      求發給資遣費及預告期間工資之可言，先予敘明。
   2. 原告可否依勞動基準法第14條第1項第6款終止與被告世鼎
      公司勞動契約？
      按雇主違反勞動契約或勞工法令，致有損害勞工權益之虞
      者，勞工得不經預告終止契約，勞動基法法第14條第1項
      第6款固有明文，本件原告主張被告世鼎公司有違反勞動
      契約或勞工法令，致有損害原告權益之虞，無非係以96年
      5月22日被告世鼎公司總經理甲○○於會議中開除原告，
      致雙方關係已不和諧，原告不願回去上班等情為由，然查
      ，被告世鼎公司雖不爭執甲○○於96年5月22日會議中開
      除原告，惟以：事後從未要求原告離職，反而係一再慰留
      原告等語置辯，並提出被告世鼎公司於96年6月1日回覆原
      告之離職申請書、96年6月5日被告世鼎公司負責人乙○○
      與原告往返之電子郵件各1份為證，而本院審酌其內容，
      並參考原告起訴狀詳載96年5月22日原告與甲○○發生爭
      端之經過，及其提出離職申請書（記載「個人能力不足，
      達不到江建築師的要求」）、97年5月28日原告回覆乙○
      ○之電子郵件、96年6月20日台中市勞資爭議案件協調會
      紀錄等資料，則被告世鼎公司前開所辯事後從未要求原告
      離職，反而係一再慰留原告一節，應屬事實，是由被告世
      鼎公司總經理甲○○，於96年5月22日會議中，僅因一時
      生氣失言開除原告，及事後被告世鼎公司隨即一再誠意慰
      留原告等情觀之，尚難認被告世鼎公司有無故辭退原告而
      違反勞動契約或勞工法令，致有損害原告權益之虞情事，
      則原告依勞動基法法第14條第1項第6款規定，終止與被告
      世鼎公司勞動契約，於法尚屬有違，自不發生終止之效力
      ，則原告據以向被告世鼎公司請求發給資遣費及預告期間
      工資，於法不合。
（七）按就業保險法所稱非自願離職，指被保險人因投保單位關
      廠、遷廠、休業、解散、破產宣告離職；或因勞動基準法
      第11條、第13條但書、第14條及第20條規定各款情事之一
      離職，就業保險法第11條第3項定有明文。亦即係出於雇
      主之事由而終止勞動契約者，即屬非自願離職。又廢止前
      之勞工保險失業給付實施辦法第4條亦規定：「被保險人
      於本辦法施行後，至非自願離職辦理勞工保險退保當日止
      繳納失業給付保險費滿1年，具有工作能力及繼續工作意
      願，向公立就業服務機構辦理求職登記，自求職登記之日
      起7日內仍無法接受推介就業或安排職業訓練者，得領取
      失業給付。」而該條所規定非自願離職，指有下列各款情
      事之一：1、因投保單位關廠、遷廠、休業、解散或破產
      宣告而離職者。2、因勞動基準法第11條、第13條但書、
      第14條、第20條規定情事之一而離職者。因定期契約屆滿
      離職，逾1個月未能就業，且離職前1年內，契約期間合計
      滿6個月以上者，視為前條所稱非自願離職，此觀諸前開
      辦法第5條自明。經查，本件原告於被告世鼎公司多次慰
      留後，仍堅持不願復職，被告世鼎公司並於96年6月22日
      終止兩造勞動契約，此有兩造提出之工作證明1紙在卷可
      憑，故本件原告顯非前開就業保險法或廢止前之勞工保險
      失業給付實施辦法所規範之非自願離職。從而，原告請求
      被告世鼎公司應出具非自願離職證明書，於法即屬無據。
（八）另按就業保險法第11條第1項第1、2款規定：「本保險各
      種保險給付之請領條件如下：(一)失業給付：被保險人於非
      自願離職辦理退保當日前三年內，保險年資合計滿一年以
      上，具有工作能力及繼續工作意願，向公立就業服務機構
      辦理求職登記，自求職登記之日起十四日內仍無法推介就
      業或安排職業訓練。(二)提早就業獎助津貼：符合失業給付
      請領條件，於失業給付請領期限屆滿前受僱工作，並參加
      本保險三個月以上。」是有關該法所規定失業給付及提早
      就業獎助津貼之請領，係以被保險人於非自願離職為前提
      條件，本件原告既非屬非自願離職，已如前述，則原告另
      依前開規定，請求被告世鼎公司因拒開立「非自願離職證
      明」，致原告無法申請失業給付而損失32,330元，及對於
      原告勞工保險投保金額短報，造成原告之失業給付損失3,
      300元，原告之提前就業獎金損失8,250元，亦乏根據。
（九）綜上所述，原告主張被告理見公司應給付原告84年2月16
      日起至93年12月31日保留之工作年資結算金156,832元，
      及94年7月1日至94年9月30日勞工保險投保金額短報，造
      成原告勞工退休金損失270元，合計157,102元。被告世鼎
      公司應給付特休一天未休工資1,200元，及94年10月1日至
      96年5月22日勞工保險投保金額短報，造成原告勞工退休
      金損失4,500元，合計5,700元等情，應可採信。至於原告
      主張被告理見公司應給付原告94年1月1日至94年9月31日
      止之資遣費25,633元及預告期間工資20,507元。被告世鼎
      公司應給付資遣費30,820元、預告期間工資24,000元，及
      出具非自願離職證明書，並因拒開立「非自願離職證明」
      ，致原告無法申請失業給付而損失32,330元、對於原告勞
      工保險投保金額短報，造成原告之失業給付損失3,300元
      ，原告之提前就業獎金損失8,250元等情，均不足採，被
      告所辯，尚屬可採。末按依本法終止勞動契約時，雇主應
      即結清工資給付勞工，勞動基準法施行細則第9條定有明
      文，本件原告與被告世鼎公司之勞動契約於96年6月22日
      終止，有前開工作證明1紙可憑，故原告得請求被告給付
      法定遲延利息，就被告世鼎公司部分，應自96年6月23日
      起算，併此敘明。從而，原告依勞動契約請求被告理見公
      司給付157,102元，及自96年5月23日起至清償日止，按週
      年利率百分之5計算之利息；被告世鼎公司給付5,700元，
      及自96年6月23日起至清償日止，按週年利率百分之5計算
      之利息，為有理由，應予准許。逾此部分之請求，則無理
      由，應予駁回。
四、本判決原告勝訴部分，本院命被告給付之金額未逾50萬元，
    依民事訴訟法第389條第1項第5款之規定，職權宣告假執行
    ；被告陳明願供擔保，請准免為假執行，經核並無不合，爰
    酌定相當擔保金額准許之。至原告敗訴部分，其假執行之聲
    請，因訴之駁回而失所依附，應併駁回。
五、本件事證已臻明確，兩造其餘攻擊防禦方法，經審酌後，均
    與判決結果無影響，爰不分別斟酌論述，附此敘明。
六、訴訟費用負擔之依據：民事訴訟法第79條。
中    華    民    國    97    年    8     月    14    日
                  民事第二庭    法  官  楊國精
正本係照原本作成。
如對本判決上訴，須於判決送達後20日內向本院提出上訴狀。
中    華    民    國    97    年    8     月    14    日
                                書記官


司法院資訊處製作；財團法人民間司法改革基金會備份。
